臺灣臺中地方法院刑事裁定　　　　　 100年度撤緩字第192號
聲　請　人　臺灣臺中地方法院檢察署檢察官
受　刑　人　鄭炎文
上列受刑人因森林法案件，經檢察官聲請撤銷緩刑（100年度執
聲字第2593號），本院裁定如下：
    主  文
鄭炎文之緩刑宣告撤銷。
    理  由
一、聲請意旨略稱：受刑人鄭炎文於民國99年間因違反森林法案
    件，經本院於99年11月30日以99年度訴字第2336號判處有期
    徒刑10月、併科罰金新臺幣（下同）18萬元，緩刑3年，並
    應向國庫支付20萬元，經上訴後，經臺灣高等法院臺中分院
    於100年4月21日以100年度上訴字第332號判決駁回上訴，而
    於99年12月27日確定在案。受刑人經以函文通知應於3個月
    期限內向公庫支付20萬元之金額。嗣受刑人於合法收受送達
    證書後，於100年8月26日到庭請求分20期支付20萬元予國庫
    ，每期1萬元，經檢察官諭知受刑人提出相關財產資料，再
    予審酌，受刑人於100年8月31日復至地檢署提出全國財產稅
    總歸戶財產查詢清單2紙、財政部臺灣中區國稅局97年至99
    年度綜合所得稅納證明書6紙。依受刑人所提出之上開資料
    ，其近3年雖無所得申報紀錄，惟受刑人與其妻名下各自擁
    有2部自用小客車，堪認其生活並無困頓、貧窮之情事。復
    訊據受刑人陳稱：已無法提出其他無資力之證明等語。是其
    聲請分20期繳納20萬元予國庫，顯係無故延滯履行本案緩刑
    所附加之條件，應屬無理由，本件經檢察官審酌相關事證後
    ，命令受刑人須分10期繳納20萬元予國庫，每期支付國庫2
    萬元，惟受刑人當場表示拒絕繳納。依其所提出之資料，並
    非無資力分10期，每期支付2萬元予國庫，其當場違抗檢察
    官之命令，顯無意願支付，行為違反刑法第74條第2項第4款
    所定之負擔情節重大，已合於刑法第75條之1第1項第4款所
    定得撤銷緩刑宣告之原因，爰依刑事訴訟法第476條之規定
    聲請撤銷緩刑之宣告。
二、按緩刑宣告，得斟酌情形，命犯罪行為人向公庫支付一定之
    金額；受緩刑之宣告而有違反第74條第2項第1款至第8款所
    定負擔情節重大者，足認原宣告之緩刑難收其預期效果，而
    有執行刑罰之必要者，得撤銷其宣告，刑法第74條第2項第4
    款、第75條之1第1項第4款分別定有明文。至於有違反第74
    條第2項第1款至第8款所定負擔情節重大者，所謂「情節重
    大」係指：受判決人顯有履行負擔之可能，而隱匿或處分其
    財產、故意不履行、無正當事由拒絕履行或顯有逃匿之虞等
    情事而言。且刑法第75條之1係採用裁量撤銷主義，賦與法
    院撤銷與否之權限，特於第1項規定實質要件為「足認原宣
    告之緩刑難收其預期效果，而有執行刑罰之必要」，供作審
    認之標準。故法院於審酌「得」撤銷緩刑之情形，應依職權
    本於合目的性之裁量，妥適審酌受判決人是否顯有履行負擔
    之可能，而隱匿或處分其財產、故意不履行、或無正當事由
    拒絕履行或顯有逃匿之虞等情事而確有執行刑罰之必要，此
    與刑法第75條第1項所定2款要件有一具備，即毋庸再行審酌
    其他情狀，應逕予撤銷緩刑之情形不同，是法院如認受刑人
    有未履行緩刑條件，應否為撤銷緩刑宣告者，當必詳為說明
    受刑人違反負擔情節是否重大情形，且原緩刑是否難收其預
    期效果，方為適法。
三、經查：本件受刑人鄭炎文因違反森林法案件，經本院99年度
    訴字第2336號判決判處有期徒刑10月、併科罰金18萬元，緩
    刑3年，並應向國庫支付20萬元，受刑人上訴後，經臺灣高
    等法院臺中分院100年度上訴字第332號判決駁回上訴而確定
    等情，有上開刑事判決及臺灣高等法院被告前案紀錄表各1
    份附卷可稽。又臺灣臺中地方法院檢察署檢察官於100年5月
    30日以100年執緩字第343號函通知受刑人於3個月內到案領
    取繳款通知書，向指定公庫支付20萬元，然受刑人迄未於上
    述日期依檢察官之命令，到案向指定之公庫支付20萬元；又
    受刑人經檢察官通知到案後，當庭請求分20期支付20萬元即
    每期1萬元予國庫，經檢察官諭請受刑人提出相關財產資料
    後，於100年8月31日經檢察官審酌受刑人提出其與配偶張儀
    美之全國財產稅總歸戶財產查詢清單及財政部臺灣中區國稅
    局97年至99年度綜合所得稅納證明書，受刑人與其配偶名下
    各自擁有2部自用小客車，判斷其生活並無困頓、貧窮之情
    事，且據受刑人陳稱已無法提出其他無資力之證明等語，依
    此檢察官判斷其聲請分20期繳納20萬元予國庫，顯係無故延
    滯履行本案緩刑所附加之條件，應屬無理由；另檢察官命令
    受刑人須分10期繳納20萬元予國庫，每期支付國庫2萬元，
    惟受刑人當場表示拒絕繳納，足見受刑人顯無意願支付，基
    此受刑人似有聲請人所指，藉口經濟狀況不佳為由，拖延負
    擔履行之違反法院所定負擔情節重大情事等情，此有臺灣臺
    中地方法院檢察署檢察官上開函文、送達證書、報到筆錄等
    在卷可佐。本院復審認受刑人確有「顯有履行負擔之可能，
    而無正當事由拒絕履行等違反負擔情節重大情事，足認原宣
    告之緩刑難收其預期效果，而有執行刑罰之必要」之情形事
    證明確，且情節重大，無從再預期受刑人將會遵守相關法令
    規定，難收緩刑為勵自新之效果，當有執行原刑罰之必要。
    受刑人之行為顯已違反刑法第74條第2項第4款所定之負擔情
    節重大，已合於刑法第75條之1第1項第4款所定得撤銷緩刑
    宣告之原因，受刑人復未提出因經濟狀況惡化而未能履行緩
    刑條件之事證，且其亦未遵從履行緩刑條件，其違反刑法第
    74 條第2項第4款所定負擔情節重大，應堪認定。從而，本
    件聲請合於刑法第75條之1第1項第4款之規定，自得撤銷其
    緩刑之宣告。
四、依刑事訴訟法第476條，裁定如主文。
中    華    民    國   100    年    9     月    15    日
                  刑事第十一庭    法  官  吳  昀  儒
上正本證明與原本無異。
如不服本裁定，應於送達後5日內，向本院提出抗告狀。
                                  書記官  陳  靖  騰
中    華    民    國   100    年    9     月    15    日